zh-CN: 贴花安装方式: 干贴法; 加热辅助; 静电吸附; 湿贴法; 其他
tr: Çıkartma uygulama yöntemi: Kuru uygulama; Isı destekli; Statik tutunma; Islak uygulama; Diğer
it: Metodo di installazione dell'adesivo: Applicazione a secco; Applicazione a caldo; Adesione elettrostatica; Applicazione a umido; Altro
bg-BG: Метод за поставяне на стикер: Сухо поставяне; С нагряване; Статично прилепване; Мокро поставяне; Други
nb: Metode for montering av dekal: Tørr påføring; Varmeassistert; Statisk klebing; Våt påføring; Annet
sl-SI: Način namestitve nalepk: Suh nanos; Toplotno podprto; Statični oprijem; Moker nanos; Drugo
ru: Способ установки декали: Сухой метод; С применением нагрева; Статическое прилипание; Влажный метод; Другое
th: วิธีการติดตั้งสติกเกอร์ดีคอล: ติดแบบแห้ง; ใช้ความร้อนช่วย; สติกเกอร์สูญญากาศ; ติดแบบเปียก; อื่นๆ
ro-RO: Metoda de instalare a autocolantelor: Aplicare uscată; Asistată de căldură; Aderență statică; Aplicare umedă; Altele
sv: Metod för montering av dekalen: Torrapplicering; Värmeassisterad; Statisk vidhäftning; Våtapplicering; Övrigt
hu: Matrica felhelyezésének módja: Száraz felvitel; Hővel támogatott; Sztatikusan tapadó; Nedves felvitel; Egyéb
zh-TW: 貼紙安裝方式: 乾貼法; 加熱輔助; 靜電吸附; 濕貼法; 其他
cs: Způsob instalace samolepky: Suchá aplikace; Aplikace s teplem; Statické přilnutí; Mokrá aplikace; Jiné
nl: Decal installatie methode: Droog aanbrengen; Warmte-ondersteund; Statisch hechtend; Nat aanbrengen; Overige
vi: Phương pháp dán decal: Dán khô; Có gia nhiệt; Dán bám tĩnh điện; Dán ướt; Khác
ko: 데칼 부착 방식: 건식 부착; 열 보조 부착; 정전기 부착; 습식 부착; 기타
el: Μέθοδος εγκατάστασης αυτοκόλλητων: Στεγνή εφαρμογή; Με υποβοήθηση θερμότητας; Στατική προσκόλληση; Υγρή εφαρμογή; Άλλο
hr-HR: Način postavljanja naljepnice: Suho nanošenje; Nanošenje pomoću topline; Statičko prianjanje; Mokro nanošenje; Ostalo
fi: Teippauksen asennusmenetelmä: Kuivakiinnitys; Lämpöavusteinen; Staattinen kiinnittyminen; Märkäkiinnitys; Muu
ja: デカール設置方法: ドライ貼り; ヒートアシスト; 静電吸着; 水貼り; その他
pt-PT: Método de instalação de decalques: Aplicação a seco; Assistido por calor; Adesão estática; Aplicação a húmido; Outro
pt-BR: Método de instalação de decalques: Aplicação a seco; Com auxílio de calor; Adesão estática; Aplicação a úmido; Outro
sk-SK: Spôsob nanášania nálepky: Aplikácia nasucho; S pomocou tepla; Statické priľnutie; Aplikácia namokro; Iné
da: Metode til anbringelse af klistermærker: Tør montering; Varmeassisteret; Statisk klæbende; Våd montering; Andet
lt-LT: Lipduko montavimo metodas: Sausas užklijavimas; Naudojant karštį; Statinis prilipimas; Šlapias užklijavimas; Kita
fr: Méthode de pose de l’autocollant: Application à sec; Application à chaud; Adhérence statique; Application humide; Autre
de: Anbringungsmethode des Aufklebers: Trockenverklebung; Wärmeunterstützt; Statisch haftend; Nassverklebung; Sonstige
pl: Metoda montażu naklejki: Aplikacja na sucho; Z użyciem ciepła; Folia elektrostatyczna; Aplikacja na mokro; Inne
en: Decal installation method: Dry apply; Heat-assisted; Static cling; Wet apply; Other
es: Método de instalación de la calcomanía: Aplicación en seco; Asistido por calor; Adherencia estática; Aplicación en húmedo; Otro